臺灣臺北地方法院刑事判決
110年度審訴字第1399號
公  訴  人  臺灣臺北地方檢察署檢察官
被      告  王柏凱


            張孟杰


            許鈺峰



            施俊誠



            許博雄



上列被告等因傷害案件，經檢察官提起公訴（110年度調偵字第1
277號），本院判決如下：
    主  文
本件公訴不受理。
    理  由
一、公訴意旨如附件起訴書所載。
二、按告訴乃論之罪，告訴人於第一審辯論終結前，得撤回其告
    訴。又告訴經撤回者，法院應諭知不受理之判決，並得不經
    言詞辯論為之，刑事訴訟法第238條第1項、第303條第3款、
    第307條分別定有明文。
三、經查，公訴人認本案被告王柏凱、張孟杰、許鈺峰、施俊誠
    、許博雄所為係共同犯刑法第277條第1項之傷害罪嫌，依同
    法第287條前段規定，須告訴乃論。茲告訴人黃擁育已對上
    開被告撤回告訴，此有刑事撤回告訴狀在卷可參（見本院卷
    第109頁），是本件爰不經言詞辯論，逕為諭知不受理之判
    決。 
據上論斷，應依刑事訴訟法第303條第3款、第307條，判決如主
文。
中　　華　　民　　國　　110 　年　　11　　月　　23　　日
　　　　　　　　　刑事第二十二庭  審判長法　官  莊書雯
                      　　　　　　　　　法  官  廖棣儀
                      　　　　　　　　　法  官  葉詩佳
上正本證明與原本無異。 
如不服本判決應於收受送達後20日內向本院提出上訴書狀，並應
敘述具體理由；其未敘述上訴理由者，應於上訴期間屆滿後20日
內向本院補提理由書（均須按他造當事人之人數附繕本）「切勿
逕送上級法院」。告訴人或被害人如對於本判決不服者，應具備
理由請求檢察官上訴，其上訴期間之計算係以檢察官收受判決正
本之日期為準。 因疫情而遲誤不變期間，得向法院聲請回復原
狀。
                                        書記官  巫佳蒨 
中　　華　　民　　國　　110 　年　　11　　月　　23　　日
附件：
臺灣臺北地方檢察署檢察官起訴書
                                   110年度調偵字第1277號
　　被　　　告　王柏凱　男　27歲（民國00年0月0日生）
　　　　　　　　　　　　住臺北市○○區○○里00鄰○○街00
　　　　　　　　　　　　　巷00號
　　　　　　　　　　　　國民身分證統一編號：Z000000000號
　　　　　　　　張孟杰　男　29歲（民國00年0月00日生）
　　　　　　　　　　　　住臺北市○○區○○里0鄰○○街00
　　　　　　　　　　　　　巷0○0號2樓
　　　　　　　　　　　　國民身分證統一編號：Z000000000號
　　　　　　　　許鈺峰　男　28歲（民國00年0月0日生）
　　　　　　　　　　　　住臺北市○○區○○街00號7樓之1
　　　　　　　　　　　　居新北市○○區○○路0巷00號4樓
　　　　　　　　　　　　國民身分證統一編號：Z000000000號
　　　　　　　　施俊誠　男　26歲（民國00年0月0日生）
　　　　　　　　　　　　住臺北市○○區○○里00鄰○○街00
　　　　　　　　　　　　　0巷00弄0號12樓之2
　　　　　　　　　　　　國民身分證統一編號：Z000000000號
　　　　　　　　許博雄　男　25歲（民國00年0月00日生）
　　　　　　　　　　　　住臺南市○區○○路000號5樓之9
　　　　　　　　　　　　居新北市○○區○○路000巷00弄0號
　　　　　　　　　　　　國民身分證統一編號：Z000000000號
上列被告因傷害案件，已經偵查終結，認應該提起公訴，茲將犯
罪事實及證據並所犯法條分敘如下：
　　　　犯罪事實
一、王柏凱、張孟杰、許鈺峰、施俊誠、許博雄等5人，與周宥
    嘉、黃擁育等2人素未相識，飲酒後誤認周宥嘉、黃擁育2人
    與同行友人發生推打糾紛，竟於民國110年1月1日0時30分，
    在址設臺北市○○區○○○路0段000號之SINGO KTV前之公開場所
    ，見周宥嘉、黃擁育等2人欲搭乘計程車離去時，由王柏凱
    聚集張孟杰、許鈺峰、施俊誠、許博雄等人，以徒手方式毆
    打周宥嘉、黃擁育，致黃擁育受有雙下肢多處撕裂傷之傷害
    ，王柏凱並持小型刀械1支刺向周宥嘉左胸、右胸、下腹部
    處，致周宥嘉受有右側前胸壁穿刺傷合併氣胸、左側前胸壁
    穿刺傷合併氣血胸、腹壁穿刺傷合併腹壁肌肉損傷之傷害(
    王柏凱所涉殺人未遂、張孟杰、許鈺峰、施俊誠、許博雄所
    涉傷害罪嫌部分，另為不起訴處分)，嗣經警到場調閱現場
    監視器畫面，始悉上情。
二、案經黃擁育訴由臺北市政府警察局信義分局報告偵辦。
　　　　證據並所犯法條
一、證據清單暨待證事實
編號 證據名稱 待證事實  1 被告王柏凱於警詢及偵查中之供述 被告王柏凱因被告許鈺峰、許博雄、張孟杰與告訴人發生衝突，因而前往上開地點毆打告訴人黃擁育之事實。  2 被告張孟杰於警詢及偵查中之供述 被告張孟杰於上開時間，將告訴人黃擁育拉下車，毆打告訴人之事實。  3 被告許鈺峰於警詢及偵查中之供述 被告許鈺峰於上開時間毆打告訴人黃擁育之事實。  4 被告施俊誠於警詢及偵查中之供述 被告施俊誠與被告張孟杰、許鈺峰、許博雄、王柏凱一同前往臺北市○○區○○○路0段000號之SINGO KTV前，告訴人黃擁育所乘坐計程車處毆打告訴人黃擁育之事實。  5 被告許博雄於警詢及偵查中之供述 被告許博雄與被告張孟杰、許鈺峰、施俊誠、王柏凱一同前往臺北市○○區○○○路0段000號之SINGO KTV前，告訴人黃擁育所乘坐計程車處之事實。  6 證人即告訴人黃擁育於警詢及偵查中之證述 證人黃擁育於臺北市○○區○○○路0段000號之SINGO KTV前，欲搭乘計程車離去時，遭4至5人拖下車毆打，受有雙下肢多處撕裂傷之傷害之事實。  7 現場監視器錄影、翻拍畫面7紙 被告王柏凱、張孟杰、許鈺峰、施俊誠、許博雄等人，於臺北市○○區○○○路0段000號之SINGO KTV前，共同將告訴人黃擁育拖下車毆打之事實。 
二、核被告王柏凱、張孟杰、許鈺峰、施俊誠、許博雄所為，均
    係犯刑法第277條第1項傷害罪嫌。被告間就上開犯行間，有
    犯意聯絡及行為分擔，請依共同正犯論處。
三、依刑事訴訟法第251條第1項提起公訴。
　此　致
臺灣臺北地方法院
中　　華　　民　　國　   110　　年　　6 　 月　　17 　日
　　　　　　　　　　　　        檢  察  官　葉  耀  群
本件正本證明與原本無異
中　　華　　民　　國　　 110 　 年　　8  　月　  16 　日
                                書  記  官  蔡  東  益
附錄本案所犯法條全文
中華民國刑法第277條
傷害人之身體或健康者，處 5 年以下有期徒刑、拘役或 50 萬
元以下罰金。
犯前項之罪，因而致人於死者，處無期徒刑或 7 年以上有期徒
刑；致重傷者，處 3 年以上 10 年以下有期徒刑。